【裁判字號】    89,上易,1923
【裁判日期】    890317
【裁判案由】    毒品危害防制條例
【裁判全文】
臺灣高等法院刑事判決                          八十九年度上易字第一九二三號
    上  訴  人
    即  被  告  甲○○
右上訴人，因毒品危害防制條例案件，不服臺灣板橋地方法院八十九年度易字第七三
五號，中華民國八十九年三月十七日第一審判決（起訴案號：臺灣板橋地方法院檢察
署八十八年度毒偵字第二八五四號）提起上訴，本院判決如左：
    主  文
原判決撤銷。
甲○○連續施用第二級毒品，累犯，處有期徒刑柒月。扣案之安非他命壹包（淨重
零點陸公克、毛重零點柒柒公克）及吸食器壹組均沒收銷燬之。
    事  實
一、甲○○前於民國八十四年間因違反麻醉藥品管理條例案件，經臺灣板橋地方法院
    （以下簡稱板橋地院）判處有期徒刑三月確定，並於八十五年一月二十五日易科
    罰金執行完畢；復於八十五年間，因違反麻醉藥品管理條例案件，經臺灣士林地
    方法院判處有期徒刑六月確定，於八十五年七月十六日易科罰金執行完畢，猶不
    知悔改。曾因施用毒品案件，經板橋地院以八十八年度毒聲字第四八六五號裁定
    送觀察、勒戒後，認無繼續施用毒品之傾向，由臺灣板橋地方法院檢察署檢察官
    於八十八年八月二十三日以八十八年度毒偵字第九０號不起訴處分確定。詎不知
    藉此戒絕惡習，竟又基於概括之犯意，自八十八年十一月十日起至同年月二十二
    日止，在臺北縣中和市（起訴書誤為永和市○○○街一０九巷十一弄三之九號二
    樓其住處，先後以自己所有之吸食器一組施用第二級毒品安非他命多次。嗣於八
    十八年十一月二十二日下午九時三十分許，在上址為警查獲，並扣得其所施用之
    安非他命一包（淨重０‧六公克、毛重０‧七七公克）及專供施用安非他命所用
    之吸食器一組。嗣經臺灣板橋地方法院檢察署檢察官聲請板橋地院以八十八年度
    毒聲第七四五五號裁定送臺灣臺北看守所附設勒戒處所觀察、勒戒後，認甲○○
    有繼續施用毒品之傾向。
二、案經臺北市政府警察局移送臺灣板橋地方法院檢察署檢察官偵查起訴。
    理  由
一、右揭事實，業據上訴人即被告甲○○迭於警局偵訊、檢察官偵查、原審及本院審
    理中供承不諱，並有安非他命一包（淨重０‧六公克、毛重０‧七七公克）及吸
    食器一組扣案可資佐證。被告為警查獲時所採集之尿液檢體，經送請臺北市立療
    養院以酵素免疫分析法及薄層層析法檢驗之結果，確有安非他命陽性反應，有檢
    驗報告書在卷可稽；扣案之「安非他命」一包（淨重０‧六公克、毛重０‧七七
    公克）亦經臺北市政府警察局刑事警察大隊以聯勤二０四廠製造之煙毒品檢驗Ａ
    包試劑初步檢驗結果，確呈安非他命反應，亦有該大隊初步鑑驗報告單一紙附卷
    可佐。被告前因施用毒品案件，經板橋地院八十八年度毒聲字第四八六五號裁定
    送觀察、勒戒，認無繼續施用毒品之傾向，經臺灣板橋地方法院檢察署檢察官以
    八十八年度毒偵字第九０號不起訴處分確定，有上開不起訴處分書附卷足憑。此
    次又施用毒品經裁定觀察、勒戒後，認有繼續施用毒品之傾向，有臺灣臺北看守
    所附設勒戒處所八十八年十二月七日出具之「有無繼續施用毒品傾向證明書」在
    卷可按。罪證明確，被告犯行洵堪認定。
二、核被告所為，係犯毒品危害防制條例第十條第二項施用第二級毒品罪。被告先後
    多次施用之行為，時間密接，且犯罪構成要件相同，顯係基於概括犯意為之，為
    連續犯，應論以一罪，並加重其刑。至被告非法持有第二級毒品安非他命之低度
    行為，已為施用之高度行為所吸收，不另論罪。被告前曾二次違反麻醉藥品管理
    條例案件，最後一次經臺灣士林地方法院判處有期徒刑六月確定，並於八十五年
    七月十六日易科罰金執行完畢（詳如事實欄所載），此有被告全國前案紀錄表附
    卷可徵。其受有期徒刑之執行完畢，五年以內再犯有期徒刑以上刑之本罪，為累
    犯，應遞加重其刑。
三、原審據以論罪科刑，雖非無見。惟查原判決就扣案被告專供施用安非他命所用之
    吸食器一組於事實欄及理由欄均未記載，且漏為沒收銷燬，尚有未合。被告上訴
    意旨徒以量刑過重，指摘原判決不當，雖無理由，惟原判決既有前揭可議之處，
    自應由本院予以撤銷改判。爰審酌被告有前揭前案紀錄，素行不佳，其品行、智
    識程度、施用安非他命戕害身心及被告犯罪後坦承犯行等一切情狀，量處如主文
    第二項所示之刑。至扣案安非他命一包（淨重０‧六公克、毛重０‧七七公克）
    ，係查獲之毒品；吸食器一組，係專供施用毒品之器具，不問屬於犯人與否，均
    應依毒品危害防制條例第十八條第一項前段規定，宣告沒收銷燬之。
據上論斷，應依刑事訴訟法第三百六十九條第一項前段、第三百六十四條、第二百九
十九條第一項前段，毒品危害防制條例第十條第二項、第十八條第一項前段，刑法第
十一條前段、第五十六條、第四十七條，判決如主文。
本案經檢察官郭文東到庭執行職務。
中    華    民    國    八十九    年        六        月      二十      日
                            台灣高等法院刑事第三庭
                                審判長法  官  張  連  財
                                      法  官  張  傳  栗
                                      法  官  李  英  勇
右正本證明與原本無異。
不得上訴。
                                      書記官  倪  淑  芳
中    華    民    國    八十九    年        六        月      二十二    日
附錄：本案論罪科刑法條全文
毒品危害防制條例第十條第二項：
施用第二級毒品者，處三年以下有期徒刑。


司法院資訊處製作；財團法人民間司法改革基金會備份。
